最　高　行　政　法　院　裁　定
                                     100年度裁字第1761號
聲  請  人　興松有限公司
代　表　人　林志郎
上列聲請人因與相對人財政部臺灣省中區國稅局間確認行政處分
無效事件，對於中華民國100年3月24日本院100年度裁字第733號
裁定，聲請再審，本院裁定如下：
　　主  文
再審之聲請駁回。
再審訴訟費用由聲請人負擔。
　　理  由
一、按對於確定裁定聲請再審，應依行政訴訟法第283條準用同
    法第277條第1項第4款之規定表明再審理由，此為必須具備
    之程式。而當事人對於本院所為裁定聲請再審，必須原裁定
    有行政訴訟法第283條準用同法第273條規定之情形者，始得
    為之。而該條第1項第1款所謂適用法規顯有錯誤，係指原判
    決所適用之法規與該案應適用之現行法規相違背，或與解釋
    判例有所牴觸者而言。至於事實認定職權之正當行使或法律
    上見解之歧異，再審原告對之縱有爭執，要難謂為適用法規
    顯有錯誤，而據為再審之理由。
二、本件聲請人主張本院100年度裁字第733號裁定（下稱原確定
    裁定）有行政訴訟法第273條第1項第1款所定事由，對之聲
    請再審。其聲請意旨略以：原確定裁定既已認為聲請人已具
    狀表明：(一)、聲請人已就訴權有無之部分，盡其訴訟上之證
    明，惟原審判決並未依行政，訟之職權進行主義，認定系爭
    處分有無其他無效之處，僅以系爭處分與聲請人之主張有所
    未洽，即駁回起訴，顯屬違法，有過度限縮確認之訴的補充
    性原則，構成判決違背法令。(二)、原審判決未依行政訴訟法
    第125條之規定，盡其闡明之義務，進而肯認重大違法情事
    之行政處分依舊有效，顯不符法制、衡平原則及稅務訴訟所
    採納之「總額主義」等要求，構成判決違背法令。(三)、稅捐
    稽徵法為稅法之基本法，則稅捐稽徵法第21條第1項「已在
    規定期間內申報」並不含所得稅法第72條之「特殊情形」，
    否則同法第22條第1款即應有明文規定，相對人所屬北港稽
    徵所民國99年7月27日中區國稅北港一字第0990008743號函
    顯有擴張解釋之虞，原審判決對此未為審究，顯有不備理由
    之違法。揆諸上述，聲請人皆已充分表明原審判決適用法規
    不當與違誤之處，實已構成合法上訴之情狀暨提出實質指摘
    之理由，原確定裁定適用行政訴訟法第245條及第249條等規
    定顯有錯誤，且違背有效權利保護與權利保護無缺原則等語
    。
三、經查，本件原確定裁定是以聲請人上訴理由狀所載內容，雖
    以原審判決違背法令為由，惟原審判決對於行政程序法第11
    1條第7款「其他具有重大明顯之瑕疵者」之行政處分無效認
    定標準、相對人核課處分之送達並未逾稅捐稽徵法第21條之
    核課期間等各情，均已闡述綦詳。核聲請人上訴理由，係就
    原審取捨證據、認定事實之職權行使，指摘其為不當，並就
    原審已論斷者，泛言未論斷，或就原審所為論斷，泛言其論
    斷矛盾，而非具體表明合於不適用法規、適用法規不當、或
    行政訴訟法第243條第2項所列各款之情形，難認對原審判決
    之如何違背法令已有具體之指摘，乃認聲請人上訴不合法予
    以駁回等情，已經原確定裁定論斷甚明，並無與該案應適用
    之現行法規顯然違背，或與解釋判例顯有牴觸之情，是聲請
    人主張原確定裁定適用行政訴訟法第245條及第249條等規定
    顯有錯誤，且違背有效權利保護與權利保護無缺原則云云，
    無非係聲請人就原審事實認定職權之正當行使及本院法律上
    見解之歧異，依首開說明，尚與所謂適用法規顯有錯誤有間
    ，其依行政訴訟法第273條第1項第1款規定對本院上開確定
    裁定聲請再審，為無理由。
四、據上論結，本件聲請為無理由。依行政訴訟法第283條、第
    278條第2項、第104條、民事訴訟法第95條、第78條，裁定
    如主文。
中　　華　　民　　國　　100　 年　　7　　 月　　21　　日
                    最高行政法院第四庭
                        審判長法官　吳　明　鴻
                              法官　林　茂　權
                              法官　侯　東　昇
                              法官　黃　秋　鴻
                              法官　陳　國　成

以  上  正  本  證  明  與  原  本  無  異
中　　華　　民　　國　　100　 年　　7　　 月　　21　　日
　　　　　　　　　　　　　　　書記官　王　福　瀛